Minutes et répertoires du notaire Charles BORDIN, 14 août 1794 - 12 janvier 1820 (étude XXX)
Archives nationales
- Répertoire(s) de Charles BORDIN, 2 janvier 1792 - 29 décembre 1837; MC/RE/XXX/12 - MC/RE/XXX/22
  - Répertoire. 1812, 1er décembre - 1819, 23 octobre, 1er décembre 1812 - 23 octobre 1819; MC/RE/XXX/16
    - Inventaire après décès: Ruffier, Pierre-François. porte-étendard, gouverneur, officier du point d'honneur. Popincourt (rue), n° 53, 23 octobre 1818
      inventaire après décès; Popincourt (rue); Ruffier, Pierre François; gouverneur
    - Inventaire après décès: Roussel, Charles. corroyeur (marchand). Saint-Denis (rue), n° 355, 1er décembre 1818
      inventaire après décès; Saint-Denis (rue); Roussel, Charles; tanneur
    - Inventaire après décès: Faucon, Guillaume. courtier de roulage., 7 décembre 1818
      inventaire après décès; Faucon, Guillaume; courtier
    - Inventaire après décès: Auboyer dit Perament, Barthélemy. corroyeur (marchand). Verderet (rue), n° 13, 14 décembre 1818
      inventaire après décès; Verdelet (rue); Auboyer dit Perament, Barthélemy; tanneur
    - Inventaire après décès: Hugot, Marie. Taitot, Michel (veuve). chapelier (ouvrier)., 20 février 1819
      inventaire après décès; Hugot, Marie; Taitot, Michel; fabricant d'accessoires vestimentaires
    - Inventaire après décès: Delville, Charlotte-Françoise. Denizot, Louis-François (épouse). bijoutier. Notre-Dame de Nazareth (rue), n° 24, 3 mars 1819
      inventaire après décès; Notre-Dame-de-Nazareth (rue); Delville, Charlotte-Françoise; Denizot, Louis-François; orfèvre
    - Inventaire après décès: Delacroix, Jean-Baptiste. limonadier (ancien). Saint-Jacques de la-Boucherie (rue), n° 24, 22 avril 1819
      inventaire après décès; Saint-Jacques-la-Boucherie (rue); Delacroix, Jean-Baptiste; restaurateur
    - Inventaire après décès: Charle, Pierre. employé caisse Lafarge, jouet d'enfant (marchand de). Cloître-Saint-Honoré, n° 2, 27 avril 1819
      inventaire après décès; Charle, Pierre; commerçant
  - Répertoire. 1819, 23 octobre - 1824, 5 juillet, 23 octobre 1819 - 5 juillet 1824; MC/RE/XXX/17
    Répertoire des notaires Charles Bordin (23 octobre 1819-12 janvier 1820), Alexandre Delahaye (15 janvier 1820- 5 juillet 1824)..
  - Table alphabétique par client. an II, fructidor - 1837, 29 décembre, fructidor an II (18 août 1794) - 29 décembre 1837; MC/RE/XXX/22
    Tables alphabétique par type d'acte des notaires Charles Bordin (fructidor an II (18 août 1794)-12 janvier 1820)), Alexandre Delahaye (15 janvier 1820-2 juin 1827), Alexis Bernard (2 juin 1827- 7 avril 1832), Justin Louvancourt (10 mai 1832-29 décembre 1837).